# 请教陈版主：股权投资计量问题

提问人：dotaauditor 时间：2022-08-24 09:44:03
背景：A为某国企，B为A的子公司，C为地方政府设立的投资公司， 2016 年，A和C签订合作协议共同出资成立甲公司，约定B和C各出资 1 亿元，各持股50%，C不参与实际经营（招商引资目的），B将甲纳入合并范围，甲成为B之子公司，A之孙公司。合作协议中约定，A在C当地投资建成某项目后，A可以 1 亿元出资成本回购C所持甲的全部股权。 2021 年末，A完成投资项目，并和C签署了甲公司股权回购协议，回购后，A和B各持股50%，甲公司仍由B公司实际经营。截至 2021 年末回购日，甲公司净资产 4 亿元。
请教陈版主：
1 、A公司回购股权后，虽然A和B各持股50%，但甲公司实质成为A之全资子公司，A是按权益法核算还是成本法核算，是否需要考虑A是否直接派驻董事等因素？
2 、A公司如采用权益法核算，A对甲的股权投资如何初始计量？A协议支付对价 1 亿元，享有甲净资产对应份额为 2 亿元，差额 1 亿元是否需要确认营业外收入？

回答人：chenyiwei
A对持有的甲公司股权应按成本法核算，因为甲公司一直处于A的最终控制之下，只不过是通过子公司B间接控制。投资成本即为回购款 1 亿元。

提问人：dotaauditor 时间：2022-08-28 21:51:34
非常感谢陈版主的指导，请教一下该判断是基于哪一条款的准则规定？

回答人：chenyiwei
母公司从子公司收购孙公司股权，不改变其可控制的经济资源，是合并报表范围内的内部交易。因此不是企业合并。企业合并必须是从原先本企业的控制范围之外取得对新业务的控制权。